【裁判字號】    97,消債更,109
【裁判日期】    970611
【裁判案由】    更生事件
【裁判全文】
臺灣臺南地方法院民事裁定           97年度消債更字第109號
聲  請  人
即債務  人  甲○○
上列當事人聲請消費者債務清理事件，本院裁定如下：
    主  文
債務人甲○○自中華民國九十七年六月十一日下午四時起開始更
生程序。
    理  由
一、按法院開始更生程序之裁定，應載明其年、月、日、時，並
    即時發生效力，消費者債務清理條例第45條第1項定有明文。
二、本件聲請人即債務人主張：其有不能清償之虞，於民國95年
    間以書面向最大債權金融機構台北國際商業銀行請求共同協
    商債務清償方案，協商結果每月應繳金額為新臺幣（下同）
    14,948元。然聲請人每月薪資實際領取金額約在2萬4千元，
    扣除協商金額14,950元後，剩餘僅約1萬元，家中尚有奶奶
    、父母親、太太及女兒（95年5月4日生）一家之扶養費用及
    生活必要支出，是聲請人雖努力苦撐11個月後，實已無力繼
    續履行上開協商條件，另聲請人配偶目前懷孕約6個月，銀
    行又聲請強制執行每月扣薪三分之一（鈞院96年度執字第
    85349號、97年執字第16153號），在此壓力下，聲請人不知
    所措，如欲繼續履行該協商內容有重大困難，而此事由並非
    聲請人主觀上惡意不履行協議，實係客觀上確有不可歸責於
    聲請人之事由所致。又渠無擔保或無優先權之債務總額未逾
    1,200萬元，復未經法院裁定開始清算程序或宣告破產，爰
    依法向本院聲請更生等語。
三、經查：債務人所主張之上開事實，業據提出戶籍謄本、94、
    95年度綜合所得稅各類所得資料清單、財團法人金融聯合徵
    信中心當事人綜合信用報告、96年3月至97年2月薪資單、協
    商成立協議書、債權人清冊、債務人之勞保投保資料表、配
    偶居留證、女兒出生證明、奶奶殘障手冊、配偶產檢手冊等
    件為證。經核，依聲請人之薪資資料，每月薪資合計約為3
    萬元至3萬8千元，然聲請人每月均有借薪，是於本院96年度
    執字第85349號、97年執字第16153號強制執行扣薪命令前，
    聲請人每月實際領得之薪資數額約為25,000元至28,000元（
    銀行入帳金額加上借薪金額），扣薪後每月實際領得薪資數
    額約為20,000元至24,000元，有薪資單可參，衡量聲請人之
    目前收入狀況，及家庭人口數（含奶奶、父母、配偶、女兒
    及債務人本人共6人）與扶養之必要開支，確實無法支付協
    商之清償金額，是認尚無可歸責於己之事由，致不能履行協
    商條件。此外，本件又查無債務人有消費者債務清理條例第
    6條第3項、第8條或第46條各款所定駁回更生聲請之事由存
    在，則債務人聲請更生，應屬有據，爰裁定如主文。
中    華    民    國    97    年    6     月    11    日
              民事第二庭    法      官  蔡孟珊
上為正本係照原本作成。
本件不得抗告。
本裁定已於97年6月11日下午4時公告。
中    華    民    國    97    年    6     月    11    日
                            書  記  官  吳幸芳


司法院資訊處製作；財團法人民間司法改革基金會備份。
